【裁判字號】    97,易,4915
【裁判日期】    980114
【裁判案由】    竊盜
【裁判全文】
臺灣臺中地方法院刑事判決              97年度易字第4915號
公  訴  人  臺灣臺中地方法院檢察署檢察官
被      告  乙○○
上列被告因竊盜案件，經檢察官提起公訴（九十七年度偵字第二
二九八七號），本院裁定進行簡式審判程序，判決如下：
    主    文
乙○○攜帶兇器，毀壞門扇竊盜，累犯，處有期徒刑捌月。
    犯罪事實
一、乙○○前因竊盜案件，經臺灣嘉義地方法院以九十年度易字
    第三０七號判決判處有期徒刑一年，由臺灣高等法院臺南分
    院以九十年度上易字第一一０一號判決駁回上訴確定；另因
    竊盜案件，經本院以九十一年度易字第一五一０號判決判處
    有期徒刑十月確定；又因偽造文書案件，經臺灣臺東地方法
    院以九十四年度訴字第二八五號判決判處有期徒刑七月確定
    ；後二罪嗣經法院裁定應執行有期徒刑一年三月確定，再與
    首揭因竊盜案件所處有期徒刑一年之刑期接續執行，於民國
    九十六年六月二十八日假釋出監，至九十六年八月二十五日
    假釋期滿未經撤銷，以已執行完畢論。詎仍不知悔改，竟基
    於攜帶兇器毀壞門扇竊盜之犯罪故意，並意圖為自己不法之
    所有，於九十七年六月二十日下午一時許（起訴書誤載為中
    午十一時許），攜帶客觀上足供作為兇器使用之多功能金屬
    開罐器一支（未扣案，亦無證據證明為乙○○所有），以撬
    開房門上所裝設喇叭鎖而使其毀壞之方式，侵入丙○○位在
    臺中縣霧峰鄉○○村○○路八十八之五號三樓之住處內（侵
    入住宅部分未據告訴），並竊取丙○○所有而放置於書桌上
    存錢筒內之現金約新臺幣一千餘元，得手後隨即離去。嗣因
    丙○○返家後發現財物遭竊，乃於同年月二十一日（即翌日
    ）凌晨零時二十分許報警處理，經警前往上開遭竊地點採得
    數枚可疑指紋，送請內政部警政署刑事警察局鑑定比對後，
    確定與乙○○所留存之指紋特徵相符，始查悉上情。
二、案經臺中縣警察局霧峰分局報告臺灣臺中地方法院檢察署檢
    察官偵查起訴。
    理    由
一、本件被告乙○○於準備程序中，先就上開犯罪事實為有罪之
    陳述，且所犯係死刑、無期徒刑、最輕本刑為三年以上有期
    徒刑以外之罪，經本院告知簡式審判程序之旨，並聽取檢察
    官及被告之意見後，依刑事訴訟法第二百七十三條之一第一
    項之規定，裁定進行簡式審判程序，先此敘明。
二、上開犯罪事實，業據被告乙○○於警詢及本院審理時坦承不
    諱，核與證人即被害人丙○○於員警及檢察事務官詢問時指
    證其所有之財物遭竊情節相符，並有現場照片二十三張、內
    政部警政署刑事警察局九十七年七月十日刑紋字第０九七０
    一００五七八號鑑驗書一份在卷可稽，足徵被告前揭自白應
    屬實情。又被告持以行竊之多功能金屬開罐器一支雖未扣案
    ，惟據被告於本院審理時供稱：該開罐器之外型狀似剪刀，
    可持以開啟罐頭，係金屬材質製成等語，足見該物質地堅硬
    鈍重，如以之朝向人之身體攻擊揮舞，對於他人生命、身體
    均造成嚴重威脅，客觀上自可供作兇器使用，殆無疑義。本
    案事證已臻明確，被告犯行至堪認定。
三、按刑法第三百二十一條第一項第三款之攜帶兇器竊盜罪，係
    以行為人攜帶兇器竊盜為其加重條件，此所謂兇器，其種類
    並無限制，凡客觀上足對人之生命、身體、安全構成威脅，
    具有危險性之兇器均屬之，且祇須行竊時攜帶此種具有危險
    性之兇器為已足，並不以攜帶之初有行兇之意圖為必要。又
    一般住宅所裝置之喇叭鎖皆嵌入門扇內，而已構成門扇之一
    部，此與附加於門上之掛鎖尚屬安全設備，二者性質有異（
    最高法院六十四年度第四次刑庭庭推總會議決議、最高法院
    八十三年度台上字第三八五六號刑事判決均可參照）。核被
    告乙○○攜帶客觀上足供作為兇器使用之多功能金屬開罐器
    ，並撬開毀壞門扇而進入屋內行竊，所為係犯刑法第三百二
    十一條第一項第二款、第三款之攜帶兇器毀壞門扇加重竊盜
    罪。查被告前因竊盜案件，經臺灣嘉義地方法院以九十年度
    易字第三０七號判決判處有期徒刑一年，由臺灣高等法院臺
    南分院以九十年度上易字第一一０一號判決駁回上訴確定；
    另因竊盜案件，經本院以九十一年度易字第一五一０號判決
    判處有期徒刑十月確定；又因偽造文書案件，經臺灣臺東地
    方法院以九十四年度訴字第二八五號判決判處有期徒刑七月
    確定；後二罪嗣經法院裁定應執行有期徒刑一年三月確定，
    再與首揭因竊盜案件所處有期徒刑一年之刑期接續執行，於
    九十六年六月二十八日假釋出監，至九十六年八月二十五日
    假釋期滿未經撤銷，以已執行完畢論，有臺灣高等法院被告
    前案紀錄表、刑案資料查註紀錄表各一份在卷可按。其受有
    期徒刑之執行完畢，五年內故意再犯本件法定本刑有期徒刑
    以上之罪，為累犯，應依法加重其刑。爰審酌被告正值盛壯
    之年，不知憑恃己力掙取金錢以供生活之需，竟恣意竊取他
    人財物，價值觀念非無偏差；且被告先前已有多次竊盜犯罪
    前科紀錄，猶未能深切體認他人財產權之不可侵犯性而重蹈
    覆轍，被告犯罪所彰顯之主觀惡性亦不容小覷；再參以被告
    犯罪動機、目的、手段、被害人丙○○損失財物價值有限、
    被告已於警詢及本院審理期間坦承犯行之犯後態度、具有國
    中畢業學歷之智識程度等一切情狀，量處如主文所示之刑，
    以示懲儆。
據上論斷，應依刑事訴訟法第二百七十三條之一第一項、第二百
九十九條第一項前段，刑法第三百二十一條第一項第二款、第三
款、第四十七條第一項，判決如主文。
本案經檢察官甲○○到庭執行職務。
中    華    民    國    98    年    1     月    14    日
                  刑事第十七庭  法  官  高文崇
以上正本證明與原本無異。
如不服本判決應於收受送達後10日內向本院提出上訴書狀，並應
敘述具體理由；其未敘述上訴理由者，應於上訴期間屆滿後20日
內向本院補提理由書（均須按他造當事人之人數附繕本）「切勿
逕送上級法院」。
                                書記官  林淑慧
中    華    民    國    98    年    1     月    14    日
附錄本案論罪科刑法條：
刑法第三百二十一條第一項：
犯竊盜罪而有左列情形之一者，處六月以上、五年以下有期徒刑
：
一、於夜間侵入住宅或有人居住之建築物、船艦或隱匿其內而犯
之者。
二、毀越門扇、牆垣或其他安全設備而犯之者。
三、攜帶兇器而犯之者。
四、結夥三人以上而犯之者。
五、乘火災、水災或其他災害之際而犯之者。
六、在車站或埠頭而犯之者。


司法院資訊處製作；財團法人民間司法改革基金會備份。
